# 企业自主开发无形资产可否通过登记在股东名下，再由股东无偿赠予的方式全盘资本化？

提问人：xz1721 时间：2015-06-29 09:19:12
请教陈版及其他各位前辈啊，
如果企业将自主研发产生的技术专利登记在自然人股东名下，相关支出无论费用化的还是资本化的，全部计入对股东的其他应收款中（可理解成股东借用企业的资源进行研究开发），之后再由股东将该专利转交给企业，企业冲销对股东的其他应收款，并同时计入无形资产。
这个流程本身似乎并没有什么问题，但本该费用化的支出就这样资本化计入无形资产了，好像又不太合理。
请教各位，实务中有没有这样操作的以增加企业利润的?

回答人：chenyiwei
不建议这样处理。虽然人为构造这两步交易，但实质还是一揽子交易，本质上等同于自行研发，应按照无形资产准则对内部自行研究开发项目支出的规定进行会计处理。
顺便提醒一下：我们作为独立的专业机构，向客户提会计处理方面的建议当然是可以的，但除了遵循职业道德守则中的独立性、利益冲突等规定以外，很重要的一点是自我保护。不建议提那些可能导致自身执业风险增加的所谓建议，以免到时害人害己。

提问人：709389839 时间：2015-06-30 08:23:01
请问老师，在线教育公司，录制在线课件，发生的老师讲课费怎么核算，销售的在线课件应归属于软件产品吗

回答人：chenyiwei
首先要明确企业的业务模式和所录制课件的用途，例如是自己培训用还是对外出售，或者受托制作等。自用的一般类似于无形资产的研发，可以参考无形资产准则中对研究开发支出的会计处理，考虑其资本化或费用化问题。

提问人：zengfengxia 时间：2015-07-01 15:37:10
在线教育公司，录制在线课件或者制作软件，主要授权给学习机制造商使用获取收益，相关支出是参照软件研发还是参照影视企业？
前者做无形资产，后者做存货？

回答人：chenyiwei
这类资产按无形资产模式核算，根据无形资产准则规定的资本化条件判断开发、制作费用能否资本化。

提问人：zengfengxia 时间：2015-07-02 11:03:50
谢谢陈版，这种软件或课件的收益来源和影视企业制作影视节目然后通过网上授权播放回收成本感觉类似，有没有可能按照影视企业处理？

回答人：chenyiwei
还是比较倾向于采用无形资产模式核算。影视剧模式不一定适用。